臺灣桃園地方法院刑事判決
111年度交簡上字第263號
上  訴  人  臺灣桃園地方檢察署檢察官 
被      告  侯漢彬


上列上訴人因被告過失傷害案件，不服本院111年度桃交簡字第6
20號，中華民國111年6月7日第一審刑事簡易判決（聲請簡易判
決處刑案號：111年度偵字第7815號），提起上訴，本院管轄之
第二審合議庭判決如下：
    主  文
原判決撤銷。
侯漢彬犯汽車駕駛人，行經行人穿越道不依規定讓行人優先通行
，過失致人受傷罪，處拘役參拾日，如易科罰金，以新臺幣壹仟
元折算壹日。
    事  實
一、侯漢彬於民國110年10月12日上午5時16分許前之某時，駕駛
    車牌號碼0000-00號自用小客車，沿桃園市八德區義勇街往
    大智路方向行駛，於同日上午5時16分許，行經義勇街與介
    壽路一段交岔路口，欲左轉介壽路一段往大溪方向行駛，本
    應注意車前狀況，隨時採取必要之安全措施，且行近行人穿
    越道，遇有行人穿越時，無論有無交通指揮人員指揮或號誌
    指示，均應暫停讓行人先行通過，而依當時天候雨、夜間有
    照明、柏油路面濕潤無缺陷、無障礙物及視距良好等一切情
    狀，並無不能注意之情事，竟疏未注意及此，貿然左轉，適
    有行人江武志沿行人穿越道穿越介壽路一段，遭侯漢彬之自
    用小客車碰撞倒地，致江武志受有頭部一公分撕裂傷、右鎖
    骨骨折、右側第二肋骨閉鎖性骨折、右肩疼痛等傷害。
二、案經江武志訴由桃園市政府警察局八德分局報告臺灣桃園地
    方檢察署檢察官偵查後聲請以簡易判決處刑。
    理  由
一、本案據以認定被告侯漢彬犯罪之供述證據，其中屬於傳聞證
    據之部分，檢察官及被告在本院審理時均未爭執其證據能力
    ，復經本院審酌認該等證據之作成無違法、不當或顯不可信
    之情況，非供述證據亦查無公務員違背法定程序而取得之情
    事，揆諸刑事訴訟法第158條之4反面解釋、第159條至第159
    條之5之規定，均有證據能力。
二、上揭事實，業據被告於警詢及本院審理時坦承不諱（見偵字
    卷第7-11頁，交簡上卷第54-55頁、98頁），核與證人即告
    訴人江武志於警詢時之證述情節相符（見偵字卷第33-37頁
    ），並有沙爾德聖保祿修女會醫療財團法人聖保祿醫院（下
    稱聖保祿醫院）110年12月7日、12月10日診斷證明書共計3
    份、桃園市政府警察局八德分局道路交通事故現場圖、道路
    交通事故調查報告表㈠㈡各1份、車禍現場照片12張、路口監
    視器錄影畫面截圖4張、聖保祿醫院111年5月31日函附告訴
    人之病歷資料影本1份在卷可稽（見偵字卷第43頁、47-53頁
    、61-68頁，桃交簡卷第43-71頁），足認被告上開任意性自
    白與事實相符，確屬可採。聲請簡易判決處刑書雖認被告之
    行為，造成告訴人受有頭部一公分撕裂傷、右鎖骨骨折、右
    側第二肋骨閉鎖性骨折等傷害，然依上開聖保祿醫院診斷證
    明書之記載，告訴人不僅受有上述傷勢，同時亦受有右肩疼
    痛之傷害（見偵字卷第43頁），此與原審依職權函詢聖保祿
    醫院檢送告訴人之病歷資料影本，其上載明「主訴：病患來
    診為頭部撕裂傷、擦傷，加壓後已止血（行人汽車車禍致頭
    部一公分撕裂傷，及右肩疼痛tocc~）」等語相符（見桃交
    簡卷第45頁），足認右肩疼痛亦為告訴人遭被告駕車碰擊可
    能造成之傷害，本院並以此補充告訴人所受之傷勢。本案事
    證明確，被告犯行堪以認定，應依法論科。
三、核被告所為，係犯道路交通管理處罰條例第86條第1項、刑
    法第284條前段之汽車駕駛人，行經行人穿越道不依規定讓
    行人優先通行，而犯過失傷害罪，並應依道路交通管理處罰
    條例第86條第1項規定，加重其刑。被告肇事後，員警前往
    現場處理時，被告在場，並當場承認為肇事人，有桃園市政
    府警察局道路交通事故肇事人自首情形紀錄表1紙附卷可稽
    （見偵字卷第57頁），是被告係於有偵查犯罪權限之機關未
    發覺犯罪前，向前往處理之警員承認其為肇事人，符合自首
    之規定，依刑法第62條前段之規定，減輕其刑，並依法先加
    後減之。
四、原審以被告上開犯行事證明確，予以論罪科刑，固非無見。
    惟查，雙方於111年10月5日調解成立，被告賠償告訴人因車
    禍之損失一共新臺幣20萬元，並已依約履行給付完畢，有本
    院111年度附民移調字第1671號調解筆錄、111年11月24日審
    判筆錄各1份在卷可查(見交簡上卷第71-72頁、93頁），堪
    認被告積極彌補本件過失傷害犯罪所生之損害，原審未及審
    酌此項犯後態度之量刑因子所為之量刑，容有未當。檢察官
    雖依告訴人之請求提起上訴，認為被告迄未與告訴人達成和
    解以賠償告訴人之損失，原審量刑過輕云云（見交簡上卷第
    19頁），但被告已於本院審理中與告訴人達成和解，已如前
    述，量刑審酌基礎即有不同，檢察官上訴固無理由，惟原判
    決既有上述可議之處，自應由本院合議庭將原判決撤銷改判
    。爰以行為人之責任為基礎，審酌被告疏於遵守交通規則，
    未隨時注意車前狀況，亦未禮讓行人穿越道上之行人先行，
    貿然左轉以致於汽車碰撞告訴人，並造成告訴人因此受傷，
    所為實不足取，惟念及被告始終坦承犯行，事後積極與告訴
    人達成和解，犯後態度尚佳，並有悛悔實據，兼衡被告於本
    院審理時自述國中畢業之智識程度、目前在當廚師、經濟尚
    可之生活狀況（見交簡上卷第98頁）等一切情狀，量處如主
    文第2項所示之刑，並諭知易科罰金之折算標準，以資懲儆
    。此外，被告前因施用毒品案件，經本院以107年度桃簡字
    第1604號判決判處有期徒刑3月確定，於107年11月15日易科
    罰金執行完畢，有臺灣高等法院被告前案紀錄表1份在卷可
    佐（見交簡上卷第32-33頁），被告於本案宣判前五年內，
    已因故意犯罪受有期徒刑以上刑之宣告並執行完畢，即與刑
    法第74條第1項第2款宣告緩刑之要件不符，本院自無從對被
    告為緩刑之諭知，附此敘明。
據上論斷，應依刑事訴訟法第455條之1第1項、第3項、第369條
第1項前段、第364條、第299條第1項前段，道路交通管理處罰條
例第86條第1項，刑法第11條前段、第284條前段、第62條前段、
第41條第1項前段，刑法施行法第1條之1第1項，判決如主文。
本案經檢察官陳羿如聲請以簡易判決處刑、提起上訴，檢察官詹
佳佩到庭執行職務。
中　　華　　民　　國　　111 　年　　12　　月　　15　　日
                  刑事第十五庭  審判長法  官  林龍輝
                                      法  官  郭于嘉
                                      法  官  吳軍良
以上正本證明與原本無異。
不得上訴。
      　　　　　　　　　　　　　　　  書記官　魏妙軒
中　　華　　民　　國　　111 　年　　12　　月　　15　　日
附錄本案論罪科刑法條全文：
刑法第284條
  因過失傷害人者，處一年以下有期徒刑、拘役或十萬元以下罰
  金；致重傷者，處三年以下有期徒刑、拘役或三十萬元以下罰
  金。
道路交通管理處罰條例第86條
（刑責之加重及減輕）
Ⅰ汽車駕駛人，無駕駛執照駕車、酒醉駕車、吸食毒品或迷幻藥
  駕車、行駛人行道或行經行人穿越道不依規定讓行人優先通行
  ，因而致人受傷或死亡，依法應負刑事責任者，加重其刑至二
  分之一。
Ⅱ汽車駕駛人，在快車道依規定駕車行駛，因行人或慢車不依規
  定，擅自進入快車道，而致人受傷或死亡，依法應負刑事責任
  者，減輕其刑。